【裁判字號】    89,易,5050
【裁判日期】    900222
【裁判案由】    傷害
【裁判全文】
臺灣高雄地方法院刑事判決                        八十九年度易字第五五號
    公  訴  人  臺灣高雄地方法院檢察署檢察官
    被      告  甲○○
    被      告  丙○○
右列被告因傷害案件，經檢察官提起公訴 (八十九年度偵字第二四三一八號)，本院
判決如左︰
    主  文
甲○○傷害人之身體，處拘役拾日，如易科罰金，以佰元折算壹日。
丙○○連續傷害人之身體，處拘役肆拾伍日，如易科罰金，以佰元折算壹日。
    事  實
一、甲○○與丙○○係叔姪關係，有家庭暴力防治法第三條第四款之家庭成員關係，
    平日彼此間為坐落高雄縣林園鄉○○村○○路○段一七一號旁土地共有問題時有
    爭執、糾紛，相處不睦。嗣於民國八十九年十月六日下午十七時三十分許，丙○○駕車外出返家，發現通行道路上被放置石頭及其他障礙物，誤以為係其嬸乙○○○所擺放，乃與乙○○○發生口角衝突，其竟基於傷害人身體之概括犯意，揮
    手摑打乙○○○臉部，致使乙○○○受有左臉頰挫傷併血腫八Ｘ四公分、右上臂
    挫傷四Ｘ三公分之傷害；後乙○○○之夫甲○○在住處樓上見狀，旋即下樓護衛
    其妻乙○○○，並基於傷害人身體健康之犯意，持鐵管衝進丙○○住處車庫，毆
    打丙○○，致使丙○○受有左耳挫裂傷三Ｘ０．二Ｘ０．二公分、右肩挫瘀傷之
    傷害。詎丙○○遭受毆打後，竟承上開傷害之概括犯意，順手拾起鋁製棒球棒，
    揮打甲○○，致使甲○○受有雙手開放性裂傷（右手三Ｘ一Ｘ０．五公分、縫合
    三針，左手二Ｘ一Ｘ一公分、一Ｘ一公分、一Ｘ一公分、三處傷口、縫合五針）
    之傷害。
二、案經乙○○○、甲○○、丙○○訴由高雄縣警察局林園分局報請臺灣高雄地方法
    院檢察署檢察官偵查起訴。
    理  由
一、訊之被告甲○○、丙○○固均坦承於上開時、地因土地共有問題發生口角夕爭執
    惟均矢口否認有何傷害之犯行，被告甲○○則辯稱：案發當時我在住處樓上看見
    丙○○打我太太乙○○○，就下樓理論，丙○○叫我進去他車庫，後即拿起鋁製
    棒球棒毆打我，我並未與丙○○發生吵架糾紛，亦未持鐵管或棍子毆打丙○○云
    云；被告丙○○辯稱：案發當時我駕車返家，見道路又被放置石頭等物，認為石
    頭係乙○○○所擺放，乃加以質問，並有發生口角爭執，乙○○○即過來打我二
    下，我揮手擋開，當時黃天文並不在場，後來我開車回家，在屋內但有窗戶可看
    到外面，看到甲○○即持鐵管過來，後來我一開鐵門，他們二人就進來，甲○○
    持鐵管由上往下打，我閃開才打到我耳部，我未毆打甲○○及乙○○○二人云云
    。惟查上開被告丙○○傷害之部分，業據告訴人乙○○○、被告甲○○二人於警
    訊及偵查、審理中指訴綦詳，且二人歷次所訴情節大致均相符，並有其二人診斷
    證明書各一紙附卷可稽，且據證人即告訴人乙○○○之子黃光輝於審理中證述：
    八十九年十月六日下午回家後有看到我母親（即乙○○○）嘴巴受傷、嘴角臉上
    有血等語屬實；而被告甲○○傷害之部分，業據被告丙○○於警訊及偵查、審理
    中指訴綦詳，復有診斷證明書一紙附卷可參，且據證人即被告丙○○之女於審理
    中到庭證稱：「我爸爸把車停在外面，下車走進來，他們（指甲○○、乙○○○
    ）自我們後面鐵門，叔公甲○○他衝進來，手拿不繡鋼管過來打我父親耳朵」，
    「直直的由上往下打到左耳」，「（父親）有受傷在耳洞部分有一橫紅紅的，好
    像要流血的樣子」等語（見八十九年十二月二十八日審判筆錄）及證人即被告丙○○之女黃明捷到庭證述：「我爸回來拉下鐵門，是叔公（即被告甲○○）敲鐵
    門，我爸爸打開鐵門，叔公手持鐵管．．．叔公先打我爸爸，從上往下打，我爸
    爸拿棒球棍擋，當時我爸爸耳朵有受傷」等語（見九十年一月十八日審判筆錄）
    屬實，復參以被告甲○○與丙○○平日即常因土地共有問題發生爭吵，相處不睦
    ，為其二人所供述無誤，雙方因而發生口角紛爭，進而互毆，亦屬事所恆有，況
    被告丙○○於偵查及審理中均坦承揮手時打到告訴人乙○○○之臉頰，及執持球
    棒揮舞抵抗被告甲○○之毆打攻擊，而被告甲○○於警訊及偵查中均供述見其妻
    即告訴人乙○○○為被告丙○○所傷害才下樓，於審理中復改稱下去到現場時，
    就沒有再發生爭執，先後所述不一符，且有違常情，如未再發生爭執何以須被告
    丙○○報警處理並由警方到場處理；足見被告丙○○、甲○○二人所辯顯係事後
    卸責之詞，不足採信，被告二人罪證明確，犯行堪以認定。
二、核被告甲○○、丙○○所為，均係犯刑法第二百七十七條第一項之傷害罪。被告
    丙○○先後二次傷害之行為，時間緊接，所犯係構成要件相同之罪名，顯係出於
    概括之犯意反覆為之，為連續犯，應依刑法第五十六條之規定以一罪論，並加重
    其刑。審酌被告二人犯罪之動機、目的、手段及告訴人乙○○○、甲○○、被告
    丙○○所受傷害之程度尚非嚴重，被告二人犯後之態度等一切情狀，爰分別量處
    如主文所示之刑，並均諭知易科罰金之折算標準。
據上論斷，應依刑事訴訟法第二百九十九條第一項前段，刑法第二百七十七條第一項
、第五十六條、第四十一條，罰金罰鍰提高標準條例第一條前段、第二條，判決如主
文。
本案經檢察官黃元冠到庭執行職務。
中      華      民      國    九十      年      二    月    二十二      日
                                    臺灣高雄地方法院刑事庭
                                        法  官    林 俊 寬
右正本證明與原本無異。
如不服本判決，應於送達後十日內，向本院提出上訴狀。
                                        書記官    李 文 廣
中      華      民      國    九十      年      二    月    二十二      日
附錄本判決論罪之法條全文
刑法第二百七十七條條第一項
傷害人之身體或健康者，處三年以下有期徒刑、拘役或一千元以下罰金。


司法院資訊處製作；財團法人民間司法改革基金會備份。
